【裁判字號】    95,上更(二),72
【裁判日期】    950808
【裁判案由】    偽造有價證券等
【裁判全文】
臺灣高等法院刑事判決              95年度上更(二)字第72號
上  訴  人
即  被  告  丙○○
                    （
指定辯護人  義務辯護人李宏文律師
上列上訴人因偽造有價證券等案件，不服臺灣士林地方法院88年
度訴字第370 號中華民國89年4 月21日第一審判決（起訴案號：
臺灣士林地方法院檢察署87年度偵字第11323 號），提起上訴，
本院判決後，經最高法院第二次發回更審，本院判決如下：
    主      文
原判決關於丙○○部分撤銷。
丙○○意圖供行使之用而偽造有價證券，處有期徒刑年陸月；
偽造如附表所示之本票貳紙及偽造劉方衡之印章壹枚均沒收。
    事      實
一、丙○○與劉秀蘭（後一人業經本院前審以91年度上更(一)字第
    986 號判決無罪確定）為夫妻關係，分別於民國76年至78年
    間投資劉方衡所負責之朕偉投資股份有限公司（以下簡稱朕
    偉公司）新臺幣（下同）1 千餘萬元及7 百餘萬元。嗣朕偉
    公司倒閉，丙○○見血本無歸，而劉方衡所有之財產將於87
    年4 月30日拍賣完畢，渠與劉秀蘭於86年9 月12日所持朕偉
    公司核發之澳門賽馬公司股票與其他債權人共23人，向臺灣
    臺北地方法院民事庭訴請劉方衡返還投資款之事件（86年度
    重訴字第1192號）仍在審理中，尚無執行名義，恐不能及時
    參與該財產拍賣之分配，竟意圖供行使之用，於不詳時、地
    ，先利用不詳之成年人偽刻劉方衡印章，偽簽劉方衡為發票
    人，再加蓋偽刻之劉方衡印章，同時偽造附表所示票號0440
    23、044025號，面額為1200萬元及1600萬元，發票日均為82
    年8 月23日，到期日均為85年12月31日之本票2 紙。復基於
    概括犯意，先於87年4 月13日由丙○○以劉秀蘭名義委請不
    知情之律師林鳳秋持偽造如附表所示編號一之本票，向臺灣
    士林地方法院民事庭聲請本票裁定強制執行（87年度票字第
    985 號），又於87年4 月20日由丙○○委請不知情之律師林
    鳳秋持偽造如附表所示編號二之本票，向臺灣士林地方法院
    民事庭聲請本票裁定強制執行（87年度票字第1013號），使
    臺灣士林地方法院法官分別將該不實事項登載於職務上所掌
    管之87年度票字第985 號、第1013號裁定上，准對該本票之
    本金及利息為強制執行，足以生損害於劉方衡、劉方衡之債
    權人及法院裁判之正確性。丙○○旋意圖為自己不法之所有
    ，基於概括之犯意，於87年5 月13日持附表編號一相關之本
    票裁定，以劉秀蘭名義向臺灣臺北地方法院民事執行處聲請
    參與分配，再連續於同年月14日持附表編號二相關之本票裁
    定，向臺灣臺北地方法院民事執行處聲請參與分配，圖使該
    院民事執行處人員陷於錯誤而將強制執行所得款項分配，嗣
    因劉方衡財產經強制執行結果，不足分配，丙○○始未詐得
    分配款。
二、案經劉方衡之債權人癸○○、寅○○、乙○○、辰○○、甲
    ○○、卯○○、辛○○、戊○○、丁○○、壬○○、庚○○
    、己○○、子○○等人訴由臺灣士林地方法院檢察署檢察官
    偵查起訴。
    理      由
甲、證據能力方面：
一、按92年1 月14日修正通過之刑事訴訟法施行前，已繫屬於各
    級法院之案件，其以後之訴訟程序，應依修正刑事訴訟法終
    結之，但修正刑事訴訟法施行前已依法定程序進行之訴訟程
    序，其效力不受影響，刑事訴訟法施行法第7 條之3 定有明
    文。
二、查本案係於刑事訴訟法92年9 月1 日修正施行前繫屬於原審
    ，迄至本院前審91年度上更(一)字第986 號審理時，仍係92年
    4 月22日辯論終結，而有關本案相關證據：即證人林鳳秋、
    陳永昌、林家騄、蘇貴華之供述筆錄；告訴人癸○○、寅○
    ○、乙○○、辰○○、甲○○、卯○○、莊秋良、戊○○、
    丁○○、壬○○、庚○○、己○○、子○○、吳程斌之供述
    筆錄；臺灣士林地方法院87年度票字第985 號本票裁定、87
    年度票字第1013號本票裁定、87年度裁全字第725 號民事裁
    定及臺灣臺北地方法院86年度重訴字第1192號民事判決、86
    年度民執宇字第5329號民事執行處通知、告訴人所提出劉方
    衡於82年8 月23日簽發面額新台幣壹仟貳佰萬元及壹仟陸佰
    萬元之本票影本各乙紙，及劉方衡之出入境紀錄、臺灣臺北
    地方法院對劉方衡發佈通緝之通緝書、被告所提出之澳門賽
    馬公司股票、朕偉投資開發股份有限公司在職證明書、朕偉
    機構會議通知單、護照影本、被告李鈞錄、劉秀蘭聲請變更
    劉方衡送達地址為內湖郵局五之四０號信箱之聲請狀、臺灣
    士林地方法院檢察署檢察官88年5 月21日勘驗蘇貴華所申請
    內湖郵局五之四０號信箱之勘驗筆錄、內湖郵局通知蘇貴華
    領取郵件之便箋、蘇貴華至郵局領取掛號郵件之印鑑章、送
    達證書、內政部警政署刑事警察局88年7 月23日 (88) 境信
    昌字第46500 號函所附之丙○○出入境紀錄資料、88年9 月
    7 日 (88) 境信昌字第63095 號函所附之林家騄出入境紀錄
    資料、法務部調查局89年1 月21日 (89)陸8003387號函、臺
    灣臺北地方法院86年度重訴字第1192號、臺灣士林地方法院
    86年度民執宇字第5329號債權人劉秀蘭與債務人劉方衡間民
    事執行參與分配事件、87年度票字第985 號聲請人劉秀蘭與
    相對人劉方衡間本票裁定事件、87年度票字第1013號聲請人
    丙○○與相對人劉方衡間本票裁定事件之卷證資料等，均於
    原審及本院前審審判期日依法提示被告辨識，並經合法調查
    ，從而依上開施行法之規定，該訴訟程序之效力不因刑事訴
    訟法之修正施行而受影響，換言之，上開證據均具證據能力
    ，合先敘明。
乙、實體方面：
一、被告丙○○於本院（即95年度上更(二)字第72號）審理中經合
    法傳喚未到庭，惟其於原審及本院前審審理雖坦承持如附表
    所示編號一二本票向臺灣士林地方法院聲請本票裁定後，持
    向臺灣臺北地方法院民事執行處聲請就劉方衡財產拍賣所得
    參與分配，嗣後因強制執行所得不足分配而未果之等情不諱
    ，然否認有偽造有價證券、使公務員登載不實公文書或詐欺
    取財未遂之犯行，並辯稱：附表所示之2 紙本票，確為劉方
    衡所交付，因渠與劉秀蘭於76年至78年間分別投資朕偉公司
    1065萬元、750 萬元，復因朕偉公司僅交付澳門賽馬公司之
    股票作為投資憑證。迨82年間，在澳門遇見逃至國外之劉方
    衡，始由劉方衡依投資額年息百分之十五計算，簽發交付附
    表所示之本票，渠憑以聲請本票裁定及參與分配，均無不法
    情事云云。
二、惟查：
  (一)被告於87年4 月13日以其配偶劉秀蘭為聲請人，於87年4 月
    20日以渠為聲請人，分別以劉方衡簽發附表編號一、二本票
    未兌現為由，均委由律師林鳳秋持向臺灣士林地方法院聲請
    對該本票准許強制執行，經該院分別於87年4 月28日、87年
    4 月29日以87年度票字第985 號、第1013號民事裁定准予強
    制執行，再分別於87年5 月13日、同年月14日以劉秀蘭及被
    告個人名義，分別持上開本票裁定向臺灣臺北地方法院民事
    執行處，以對該院86年度民執字第5329號強制執行事件債務
    人劉方衡間債權1200萬元、1600萬元及均自85年12月30日起
    至清償日止按年利率六厘計算之利息，聲請參與分配，嗣因
    拍賣結果並無餘額，故不列入分配，迭據被告自白不諱，且
    據證人林鳳秋律師於本院前審調查時到庭具結證稱該二案件
    均係由被告委任渠辦理無訛（本院91年度上更(一)字第986 號
    審理卷〈以下簡稱上更(一)卷〉第36頁），並經本院向臺灣士
    林地方法院調取臺灣士林地方法院87年度票字第985 號、第
    1013號民事卷宗，及向臺灣臺北地方法院民事執行處調取86
    年度民執字第5329號債權人劉秀蘭與債務人劉方衡參與分配
    卷宗查證明確，復有臺灣臺北地方法院民事執行處通知影本
    在卷（本院上訴卷第38至47頁反面）可稽。
  (二)被告於本院前審調查時辯稱：「（劉方衡為何需要開本票給
    你）我有價值新臺幣3 千萬元的賽馬本票，臺灣憑證約1 千
    7、8百萬元。」、「當時並沒有結算，只簽個憑證，我太太
    的錢有7 百多萬元包括在這裡面。2 張本票同時取得。」、
    「（當時還有無他人在場）丑○○，劉方衡只簽本票給我，
    並沒有簽本票給丑○○。劉方衡簽2 張本票給我。」（本院
    上更(一)卷第35頁）。是依被告丙○○所為辯解，苟該2 紙本
    票係由劉方衡於同時、地簽發後交付被告丙○○，2 紙本票
    當係連號，方屬符於事理，然附表本票號碼分別為044023號
    、044025號，顯非由劉方衡於同時地所連續簽發，則被告丙
    ○○所為辯解究否屬實，已非無疑。次查，據被告於原審法
    院調查時供稱：系爭本票係於82年8 月間在澳門葡京育樂中
    心劉方衡交給我的，當時已填載完畢等語（原審卷第36頁反
    面），核與同案被告劉秀蘭於偵查中所稱：係丙○○於87年
    8 月間至澳門取回云云（偵查卷第93頁反面），就取得時間
    乙節所為供述竟相距達五年之久，顯有矛盾。又依被告於偵
    查中具狀辯稱：於83年8 月間在澳門葡京酒樓由劉方衡親自
    將本票2 紙交付丙○○，當時有林家騄在場云云（偵查卷第
    97頁），然證人林家騄於原審法院經隔離訊問時證稱：1991
    年7 月間去澳門玩，丙○○與劉方衡在談債務的事，他們是
    在葡京賭場中庭的咖啡廳談的，我只有坐一下就離開，所以
    不知他們如何談，不知道談的結果是如何，事後丙○○也沒
    有跟我講什麼，我只有跟丙○○在1991年時去過一次澳門，
    當時我並未看到系爭本票2 張，丙○○當時也沒有提過有這
    2 張本票，是事後約83、84年間我才第一次看到，．．．丙
    ○○告訴我說是劉方衡給他的，但這都是事後丙○○告訴我
    的等語。迨經原審法院向被告丙○○告知證人林家騄上開證
    言後，被告丙○○始改稱：林家騄有陪我跟劉方衡談，當時
    劉方衡答應，但直到82年間才開票給我，開票當場沒有人看
    到等語（原審卷第84、85頁），尤見其先後所為辯解不一致
    ，且依卷附原審法院向內政部警政署入出境管理局調取被告
    丙○○及證人林家騄之入出境資料，被告丙○○於82年8 月
    間，雖有進出香港，惟林家騄迄88年9 月前之最後一次入出
    境係於83年3 月間入、出香港，顯見被告丙○○指稱劉方衡
    於82年或83年間交付系爭本票時，林家騄有在場一節，要屬
    虛構。
  (三)被告丙○○供稱於76年間陸續投資朕偉公司，因朕偉公司未
    發給公司股票，經向劉方衡追討，始交付澳門賽馬股票一節
    ，經原審法院調取被告等與其他債權人於86年9 月12日向臺
    灣臺北地方法院提起請求劉方衡返還投資款之民事訴訟案卷
    （86年度重訴字第1192號），其內確有被告丙○○與劉秀蘭
    提呈澳門賽馬公司股票附於該案卷宗為憑。該案於87年11月
    11日，因劉方衡未到庭一造辯論終結，判處劉方衡應給付丙
    ○○1065萬元、劉秀蘭750 萬元及利息，有判決書乙份在卷
    可稽（偵查卷第99至104頁）。 而告訴代理人李宜光律師於
    偵查中陳稱：朕偉投資公司負責人是劉方彪，78年政府取締
    這種類型的投資公司，所以將朕偉公司投資憑證換澳門賽馬
    的股票等語（偵查卷第55頁反面、第56頁），告訴人吳程斌
    、癸○○、乙○○等人於原審法院陳稱：知道被告二人持有
    澳門賽馬公司之股票，但數目不詳，丙○○曾為該自救會之
    會員，只要是會員，就會有該股票等語 （原審卷第134頁）
    ，被告丙○○指稱渠與劉秀蘭持有朕偉公司所核發澳門賽馬
    公司股票，作為投資憑證，固屬有據。惟被告丙○○既於82
    年間取得如附表所示之本票，該等本票並已於85年12月31日
    到期，被告丙○○竟遲未向法院聲請本票裁定，或逕以本票
    訴請清償票款，已與常情有違。再被告丙○○於86年9 月12
    日提起上開民事案件中，被告於87年5 月間向原審法院民事
    庭聲請對劉方衡所有之財產為假扣押時，其急欲索回投資款
    項之意圖，至屬灼然，被告竟於該案件中均僅提供澳門賽馬
    公司之股票，而未提出本票為證，有原審法院86年度重訴字
    第1192號民事判決及87年度裁全字第725 號民事裁定在卷可
    憑，倘被告確於82年間已取得劉方衡簽發之本票，絕無因其
    他債權人未能持有劉方衡簽發之本票，即甘願捨棄不用之理
    。自足見被告於提起民事訴訟及聲請假扣押時，並未持有劉
    方衡為發票人之附表所示本票。
  (四)被告委由律師林鳳秋辦理就附表所示本票聲請強制執行事宜
    後，旋於87年5 月21日分別具狀向法院陳報變更劉方衡之送
    達地址，為內湖郵政5 之40號信箱，又於同年6 月24日再分
    別具狀表示請求將依前開郵政信箱送達之送達證明影本寄回
    ，若未依該郵政信箱送達時，再為公示送達等語，有各該本
    票裁定及聲請狀附於上開卷宗為憑。再該內湖郵政5 之40號
    信箱係蘇貴華於87年5 月18日向臺北市內湖郵局申請開設，
    僅曾領取二次掛號信件，掛號號碼分別為4875號、4858號，
    即前開臺灣士林地方法院民事庭87年度票字第1013號、87年
    度票字第985 號2 份本票裁定正本送達證書之掛號號碼，有
    郵局領取掛號郵件印鑑單、臺灣士林地方法院檢察署檢察官
    88年5 月21日勘驗蘇貴華所申請內湖郵局5 之40號信箱之勘
    驗筆錄、內湖郵局通知蘇貴華前去領取郵件之便箋傳真本各
    1 份、送達回證影本2 份在卷可稽（偵查卷第144至147頁）
    。而證人蘇貴華於偵查中證稱：我有開設該信箱，該信箱是
    我表嫂的弟弟丙○○使用，作何用途我不知道等語（偵查卷
    第157頁）， 於原審調查時亦具結證稱：劉方衡是2 、30年
    前的朋友，但近20年未聯絡，只是點頭之交，是朋友介紹認
    識的，因為我表哥郭志發與丙○○均為朕偉公司之受害人，
    是丙○○主動找我，問我能不能當劉方衡的送達代收人，我
    只知道劉方衡人在大陸，但不知道他在那個地方，因為我兄
    及丙○○均為受害人，我基於要幫他們把錢拿回來，所以才
    這麼做等語（原審卷第83頁）。查附表所示本票苟確係劉方
    衡簽發交付被告，則被告於聲請本票裁定時，自可能徵求劉
    方衡同意陳報收受裁定之住居所，或授權他人代為收受，詎
    被告明知蘇貴華與劉方衡並非熟識，亦未經劉方衡授權代為
    收受，竟擅自委由蘇貴華特地設立郵政信箱專門收受，益足
    徵被告係因劉方衡之財產將於87年4 月30日拍定，為圖於拍
    定前參與分配，始偽造本票聲請裁定，並以不實之送達信箱
    代收裁定，俾使本票裁定及早確定。
  (五)被告於偵審中始終未提出附表所示之本票原本，致原審法院
    以該本票影本與告訴人所提之劉方衡授權書原本請法務部調
    查局鑑定是否出於同一人筆跡時，該局以：送鑑本票二紙均
    為影印件，因一般影印資料有變造、失真之虞，且無法確認
    其運筆用力習慣及連筆特徵，而未能鑑定，有該局89年1 月
    21日（89）陸8003387號函1 紙在卷為憑（原審卷第100頁）
    。被告雖稱附表所示2 紙本票於開庭前遺失，然卻未曾就遺
    失之本票聲請公示催告或除權判決，而該2 紙本票總金額高
    達2800萬元，依被告等供稱係費盡千辛萬苦取得，卻於遺失
    後，未採取任何保全票據債權措施，要與常情至屬相悖。
  (六)本件雖因劉方衡逃亡海外，致無從傳喚對質，復因被告拒不
    提出系爭本票原本，致無從鑑定本票是否為劉方衡所簽發，
    惟認定犯罪事實所憑之證據，並不以直接證據為限，即綜合
    各種間接證據，本於推理作用為認定犯罪事實之基礎，如無
    違背一般經驗法則，亦屬依法有據（最高法院44年度臺上字
    第702 號判例參照）。經查，依告訴人提出劉方衡親筆書寫
    之授權書上與附表所示本票上之劉方衡簽名比對，有明顯不
    同（原審卷第71頁），且被告所稱82年間在澳門取得劉方衡
    開立附表之本票，業經查明虛構；被告復向法院虛報蘇貴華
    開立之郵政信箱作為劉方衡送達處所，藉以取得執行名義，
    已如前述。而被告並於本票裁定後，聲請就劉方衡拍定之財
    產參與分配，有聲請狀在卷為憑（原審卷第43頁）。顯見被
    告係因見劉方衡之財產將於87年4 月30日拍定，始利用某不
    詳不知情之人偽刻劉方衡之印章，以偽造之本票偽造附表所
    示之本票，並分別於87年4 月13日、20日，聲請本票裁定，
    再虛報不實之送達信箱，企圖於劉方衡之財產拍定前使本票
    裁定確定，至臻明確。
  (七)證人癸○○雖於本院前審調查時到庭證稱：「『麥可』有拿
    本票給我看，他說是劉方衡給他的，我不記得他給我看的是
    正本還是影本。因我們告丙○○後，我問『麥可』這些本票
    是不是劉方衡簽的，他才講說劉方衡有給本票。」（本院上
    更(一)卷第33頁），並經被告丙○○指稱「麥可」即係丑○○
    云云（本院上更(一)卷第34頁）。惟證人癸○○於本院本審中
    更進而證稱：丙○○帶「麥克」到我的辦公室，「麥克」拿
    本票給我看，我問他本票是不是劉方衡親筆簽的，他沒有答
    覆我，只說確實知道是劉方衡的票」等語（本院上更(二)卷第
    107、108頁）。是依證人癸○○所證述內容，足見並非由劉
    方衡向彼告知曾簽發本票交付被告，而係經由「麥克」之轉
    述，且「麥克」亦未明確告以親眼見及劉方衡簽發附表本票
    至明。自難僅憑「麥可」之轉述，遽認附表所示本票確為劉
    方衡簽發並交付被告，證人癸○○所為證述，尚難採為有利
    於被告丙○○認定之依據。又被告雖於本院前審聲請傳喚證
    人丑○○，惟被告於原審供稱當時在場之人係林家騄，或稱
    當時無人在場，迨經原審判決認定被告丙○○所稱不實後，
    始改稱丑○○在現場，所為辯解，已有瑕疵；復且本院依被
    告於本院前審所陳報證人丑○○之香港住址（香港九龍尖沙
    咀天文台道天文台圍5-9號華文商業大樓601室）（本院上訴
    卷第72頁），函請行政院大陸委員會囑託我國駐香港事務局
    送達本院95年7 月18日審判期日傳票結果，該傳票因受送達
    人丑○○「搬遷」而遭退回，有行政院大陸委員會香港事務
    局95年6 月2 日（95）港局服字第0410號函暨遭退回之本院
    傳票及送達回證附卷足憑（本院上更(二)卷第91至94頁），是
    本院實無從傳喚證人丑○○到庭作證，附此說明。
  (八)綜上，被告所為辯解均屬卸責之詞，不足採信。本案事證明
    確，被告上揭犯行洵堪認定。
三、論罪之理由：
(一)核被告所為，其中偽造附表所示本票部分，係犯刑法第201
    條第1 項之偽造有價證券罪，以偽造本票向法院聲請准予強
    制執行及參與分配，使承辦法官在上揭裁定為不實登載部分
    ，係犯刑法第214 條之使公務員登載不實文書罪，另以對劉
    方衡具有本票債權參與分配，因無餘額而未獲得分配款部分
    ，係犯刑法第339 條第3 項第1 項之詐欺取財未遂罪。被告
    利用某不詳不知情之人偽刻劉方衡之印章，及偽造附表所示
    之本票後，復利用不知情之律師以偽造之本票聲請本票裁定
    ，均係間接正犯。被告偽造印章、署押行為，查均為偽造本
    票之部分行為，不另論罪。而於偽造有價證券後復持以行使
    ，行使之低度行為為高度之偽造行為所吸收，僅論以偽造有
    價證券之罪，又被告丙○○就行使本票裁定部分連續使公務
    員登載不實文書罪，應為行使之高度行為所吸收，逕論以行
    使之罪。被告丙○○同時、同地偽造附表所示本票2 紙，侵
    害法益同一，為單純一罪。被告先後多次使公務員登載不實
    文書、詐欺取財未遂之行為，時間緊接，犯罪構成要件相同
    ，顯係基於概括犯意為之，均應依連續犯規定各論以一罪。
    被告所犯上開三罪間有方法結果之牽連犯關係，應從一重以
    偽造有價證券罪處斷。
(二)公訴人雖認被告取得附表本票之本票裁定，係同時涉有刑法
    第339 條第2 項之詐欺得利罪嫌；惟，被告所取得上揭本票
    裁定，係法院根據渠所提出偽造附表所示本票為形式上審查
    後所制作之文書，被告並未因取得該文書而獲得財產上積極
    利益，自與刑法第339 條第2 項詐欺得利罪之構成要件有間
    ，然因依公訴意旨認與上揭偽造有價證券罪部分具有裁判上
    一罪關係，該未能證明犯罪部分，不另為無罪之諭知。又公
    訴人於起訴事實欄內雖未記載詐欺取財未遂行為，然與起訴
    被告以偽造本票聲請裁定部分，具有牽連犯之裁判上一罪關
    係，為起訴效力所及，本院自應併予審理。
(三)又被告行為後，94年1 月7 日修正公布之刑法，自95年7 月
    1 日施行，修正後之刑法刪除第55條關於牽連犯及第56條關
    於連續犯之規定，此刪除雖非犯罪構成要件之變更，但顯已
    影響行為人刑罰之法律效果，自屬法律有所變更，依新法第
    2 條第1 項規定，比較新、舊法結果，仍應適用較有利於被
    告之行為時法律即舊法論以連續犯及依刑法第55條牽連犯規
    定從一重處斷（最高法院95年第8 次刑事庭會議決議參照）
    ，附此說明。
四、撤銷改判之理由：
(一)原審法院經審理結果，對被告為論罪科刑之判決，固非全屬
    無見。惟查，本件因無積極證據足以證明同案被告劉秀蘭有
    參與本案之犯罪行為，同案被告劉秀蘭業經本院前審以91年
    度上更(一)字第986 號判決無罪並確定在案，原審就此未予詳
    酌，遽而認定被告丙○○與劉秀蘭為共同正犯，致該部分事
    實之認定，有所違誤；又被告丙○○以偽造附表所示本票取
    得本票准予強制執行之民事裁定，並未因此而取得財產上不
    法利益，原審認被告丙○○該部分行為成立刑法第339 條第
    2 項之詐欺得利罪，復就被告丙○○嗣後欲藉參與分配詐使
    法院就拍賣所得款項為不實分配未果部分，未論以詐欺取財
    未遂罪，均有不當。被告丙○○上訴意旨仍執陳詞否認犯罪
    並指摘原審判決不當，固非有據，然原審判決既有上揭可議
    ，仍屬無可維持，應由本院將原審判決撤銷改判。
(二)爰審酌被告之品行、智識程度、犯罪動機、目的、手段、所
    生危害及犯後態度等一切情狀，量處如主文第2 項所示之刑
    ，被告偽造如附表所示之本票2 紙及劉方衡印章1 枚，雖均
    未扣案，然並無證據證明業已滅失，應分別依刑法第205 條
    、第219 條規定宣告沒收。
五、被告經本院合法傳喚，無正當理由而未於審判期日到庭（按
    被告因住居所遷移不明，本院就所定95年7 月18日上午9 時
    30分在第17法庭行審判程序應送達被告之傳票，依法裁定公
    示送達，並於95年5 月11日由被告戶籍所在地之臺北市信義
    區公所貼示於該所公告欄），爰不待其陳述逕行判決。
六、應適用之法律：
(一)刑事訴訟法第371 條、第369 條第1 項前段、第364 條、第
    299 條第1 項前段。
(二)修正後刑法第2 條第1 項，修正前刑法第201 條第1 項、第
    205 條、第214 條、第339 條第3 項第1 項、第56條、第55
    條、第219 條，修正後刑法施行法第1 條之1 第1 項。
本案經檢察官賴俊雄到庭執行職務
中    華    民    國    95    年    8     月    8     日
                  刑事第十七庭審判長法  官  陳貽男
                                    法  官  高明哲
                                    法  官  許仕楓
以上正本證明與原本無異。
如不服本判決，應於收受送達後十日內向本院提出上訴書狀，其
未敘述上訴之理由者，並得於提起上訴後十日內向本院補提理由
書狀（均須按他造當事人之人數附繕本）。
                                    書記官  劉貞達
中    華    民    國    95    年    8     月    10    日
附表：
┌──┬───┬───────┬──────┬─────┬──────┐
│編號│發票人│ 票        號 │金額(新台幣)│發  票  日│到   期   日│
├──┼───┼───────┼──────┼─────┼──────┤
│一、│劉方衡│０四四０二三號│一千二百萬元│八十二年八│八十五年十二│
│    │      │              │            │月二十三日│月三十一日  │
├──┼───┼───────┼──────┼─────┼──────┤
│二、│劉方衡│０四四０二五號│一千六百萬元│八十二年八│八十五年十二│
│    │      │              │            │月二十三日│月三十一日  │
└──┴───┴───────┴──────┴─────┴──────┘
附錄本案論罪科刑法條全文
刑法第201 條第1 項：
意圖供行使之用，而偽造、變造公債票，公司股票或其他有價證
券者，處三年以上十年以下有期徒刑，得併三千元以下罰金。
刑法第214 條：
明知為不實之事項，而使公務員登載於職務上所掌之公文書，足
以生損害於公眾或他人者，處三年以下有期徒刑、拘役或五百元
以下罰金。
刑法第339 條：
意圖為自己或第三人不法之所有，以詐術使人將本人或第三人之
物交付者，處五年以下有期徒刑、拘役或科或併科一千元以下罰
金。
以前項方法得財產上不法之利益或使第三人得之者，亦同。
前二項之未遂犯罰之。


司法院資訊處製作；財團法人民間司法改革基金會備份。
